臺灣臺南地方法院交通事件裁定　　　　100年度交聲字第762號
原處分機關　交通部公路總局嘉義區監理所臺南監理站
異　議　人　尤士誠
即受處分人
上列受處分人因違反道路交通管理處罰條例案件，對於交通部公
路總局嘉義區監理所麻豆監理站中華民國100 年10月19日所為之
裁決處分（處分案號：麻監裁罰字第裁75－BOB014488 號），聲
明異議，本院裁定如下：
    主  文
異議駁回。
    理  由
一、原處分意旨略以：異議人即受處分人尤士誠（下稱異議人）
    於民國100 年8 月21日下午6 時24分許，在高雄市左營區○
    ○○路停車時，不緊靠道路右側停車，為高雄市政府警察局
    交通警察大隊逕行舉發，原處分機關交通部公路總局嘉義區
    監理所麻豆監理站認異議人上開違規事實明確，爰依道路交
    通管理處罰條例（下稱處罰條例）第56條第1 項第6 款規定
    ，裁處異議人罰鍰新臺幣（下同）900 元。
二、異議意旨略以：自員警所提供舉發當時之照片，可知當時現
    場尚有1 輛貨車不依順行方向停車，違反處罰條例第56條第
    1 項第6 款規定，員警竟未製單舉發，有失公平、公正。為
    此，聲明異議等語。
三、按汽車駕駛人停車時，有不緊靠道路右側停車者，處600 元
    以上1,200 元以下罰鍰，此參諸處罰條例第56條第1 項第6
    款之規定自明。次按，停車時應依車輛順行方向緊靠道路右
    側，但單行道應緊靠路邊停車。其右側前後輪胎外側距離緣
    石或路面邊緣不得逾40公分，在單行道左側停車時，比照辦
    理，依處罰條例第92條第1 項規定訂定之道路交通安全規則
    第112 條第2 項定有明文。準此，汽車駕駛人依車輛順行方
    向停車時，其右側前後輪胎外側距離緣石或路面邊緣逾越40
    公分者，即有不緊靠道路右側停車之情形。
四、經查：
  (一)異議人於100 年8 月21日下午6 時24分許，在前開處所停車
    之事實，為異議人所不否認，且有攝有上開自用小客車停放
    情形之現場照片2 幀在卷可按；再觀諸前開現場照片2 幀，
    可知異議人於前揭時日，乃將上開小客車停放於慢車道上，
    其右側前後輪胎外側距離路面邊緣均已逾越40公分，揆諸前
    揭說明，足認異議人於前揭時地停車時，確有不緊靠道路右
    側停車之情。從而，異議人違反處罰條例第56條第1 項第6
    款規定之違規行為，應堪認定。
  (二)異議人雖以前揭情詞置辯。惟查，舉發機關所屬員警對於前
    開現場照片內所拍攝貨車之駕駛人，有無製單舉發？僅舉發
    機關所屬員警對於該貨車之駕駛人應否製單舉發、原處分機
    關應否處罰該貨車駕駛人之問題，與異議人有無前開違反處
    罰條例之違規行為，原處分機關應否予以處罰，純屬二事；
    且按，行政行為，非有正當理由，不得為差別待遇，行政程
    序法第6 條定有明文，此即行政法上之平等原則；然行政機
    關若怠於行使權限，致使人民因個案違法狀態未被排除而獲
    得利益時，因該利益並非法律所應保護之利益，其他人民不
    能要求行政機關比照該違法案例授予利益，亦即人民不得主
    張「不法之平等」。縱令舉發機關所屬員警對於前開現場照
    片內所拍攝貨車之駕駛人怠於製單舉發，致原處分機關未處
    罰該貨車駕駛人，使該貨車駕駛人因個案違法狀態未被排除
    而獲得利益，該利益亦非法律所應保護之利益，揆諸前揭說
    明，異議人仍不得主張「不法之平等」，要求原處分機關比
    照辦理而不予處罰。從而，異議上開辯解，並不足據為卸免
    其因違反處罰條例所應負責任之正當理由。
五、綜上所述，異議人確有違反處罰條例第56條第1 項第6 款規
    定之違規行為，原處分機關依處罰條例第56條第1 項第6 款
    之規定，並參酌違反道路交通管理事件統一裁罰基準表之規
    定，對汽車駕駛人即異議人裁處罰鍰900 元，核無違誤。本
    件異議為無理由，應予駁回。
六、據上論斷，應依處罰條例第87條第2 項，道路交通事件處理
    辦法第18條，裁定如主文。
中    華    民    國  100     年    11    月    28    日
                  刑事第十五庭  法  官  伍逸康
以上正本證明與原本無異。
如不服本裁定，應於送達後5日內，向本院提出抗告狀。
                                書記官   謝竣閎
中    華    民    國   100    年    11    月    29    日